臺灣橋頭地方法院民事判決
111年度岡簡字第394號
原      告  台新國際商業銀行股份有限公司

法定代理人  尚瑞強  


訴訟代理人  陳瑋杰  
被      告  楊小慧  
上列當事人間請求清償信用卡消費款事件，本院於民國111年11
月10日言詞辯論終結，判決如下：
    主  文
被告應給付原告新臺幣壹拾玖萬壹仟肆佰陸拾伍元，及其中新臺
幣壹拾捌萬陸仟捌佰陸拾玖元自民國一百一十一年五月九日起至
清償日止，按週年利率百分之十五計算之利息。
訴訟費用新臺幣貳仟壹佰元由被告負擔。
本判決得假執行。但被告如以新臺幣壹拾玖萬壹仟肆佰陸拾伍元
為原告供擔保，免為假執行。
    事實及理由
一、原告主張：被告於民國108年1月17日向原告申請卡號000000
    0000000000號信用卡(下稱系爭信用卡)使用，依約被告得於
    特約商店記帳消費，但被告應於繳款截止日前向原告清償消
    費款，如未付清全部消費款，則按年息15% 計算利息。詎被
    告未依約繳款，迄111年5月8日止，尚積欠新臺幣（下同）1
    91,465元(下稱系爭款項)未清償。為此，爰依信用卡消費契
    約之法律關係，提起本件訴訟等語，並聲明：如主文第1項
    所示。
二、被告則以：伊有申辦系爭信用卡，系爭款項係其110年8月間
    所刷，被告對原告曾打電話向其確認是否消費系爭款項一事
    並無意見，惟主張係受店家誘導、詐騙而刷卡，伊覺得系爭
    款項有爭議，才沒有繳費等語，資為抗辯。並聲明：原告之
    訴駁回。　　　　　　
三、得心證之理由：
　㈠查原告主張之前揭事實，業據提出信用卡專用申請書、信用
    卡會員約定條款、客戶帳務查詢等件為證（本院司促卷第9-
    20頁），經本院審酌該等證據所載內容，核屬相符。
　㈡被告雖以前詞置辯，惟依被告於本院言詞辯論時所陳，被告
    刷卡消費後，可以拿到九成的錢等語（本院卷34），顯然被
    告於刷卡之初，即與店家合意，共同利用信用卡刷卡方式，
    謀得銀行款項，而非利用信用卡消費，故其所辯因消費爭議
    而拒絕付款等語，並無可採。
　㈢從而，原告依信用卡契約之法律關係，請求被告給付如主文
    第一項所示之金額、利息，為有理由，應予准許。
四、本件係依民事訴訟法第427條第1項規定，適用簡易訴訟程序
    所為被告敗訴之判決，依同法第389條第1項第3款規定，應
    職權宣告假執行。並依同法第392條第2項之規定，依職權宣
    告被告提供相當擔保，免為假執行。
五、訴訟費用負擔之依據：民事訴訟法第78條。
中　　華　　民　　國　　111 　年　　11 　月　　24   　日
    　　　　　　　岡山簡易庭  法    官  林揚奇  
以上正本係照原本作成。
如不服本判決，應於送達後20日內，向本院提出上訴狀並表明上
訴理由，如於本判決宣示後送達前提起上訴者，應於判決送達後
20日內補提上訴理由書（須附繕本）。
中　　華　　民　　國　　111 　年　　11　　月　　24　　日
                              書 記 官  陳麗如